臺灣嘉義地方法院民事裁定
111年度小上字第16號
上  訴  人  許家豪  
被上訴人    張坤森  
上列當事人間損害賠償事件，上訴人對於民國111年3月18日本院
嘉義簡易庭111年度嘉小字第91號第一審民事小額判決提起上訴
，本院裁定如下： 
    主  文
上訴駁回。
第二審訴訟費用新臺幣(下同)1,500元由上訴人負擔。 
    理  由
壹、上訴意旨略以：
一、原審判決內容與臺灣嘉義地方檢察署110年度偵字第4183號
    不起訴處分書內容相同事證。被上訴人未出庭與上訴人答辯
    ，上訴人提出之證人未傳喚，就說無目擊證人。目擊證人是
    漢王精密工業公司的一部發財車，出來後面跟狗，看上訴人
    經過，狗回頭追上訴人，使上訴人緊張墜倒，被上訴人也知
    道此車是其客戶，公司在嘉義大埔美。
二、法院未查事實草草結案，3月18日要答辯也沒沒了結，小額
    程序不欲當事人權益，受害人無法伸張正義，以提告彰顯法
    治以保權益等語。因此，提起上訴，請求廢棄原判決。
貳、對於小額程序之第一審裁判之上訴，非以其違背法令為理由
    ，不得為之；又上訴狀內應記載上訴理由，表明(一)原判決
    所違背之法令及其具體內容。(二)依訴訟資料可認為原判決
    有違背法令之具體事實，民事訴訟法第436條之24第2項、第
    436條之25分別有明文規定。所謂判決有違背法令，乃指判
    決不適用法規或適用不當，亦為同法第468條所明定，此亦
    為小額事件之上訴程序所準用（民事訴訟法第436條之32第2
    項參照）。而以判決有不適用法規或適用不當為上訴理由時
    ，其上訴狀或理由書應有具體之指摘，並揭示該法規之條項
    或內容，若係成文法以外之法則，應揭示該法則之旨趣，如
    依民事訴訟法第469條所列第1款至第5款理由提起上訴時，
    其上訴狀或理由書應揭示合於該條款之事實。如上訴人提起
    上訴，其訴狀所載，僅就原審取捨證據任加指摘，並未具體
    指出原判決違背何等法規，其上訴即難認為合法（最高法院
    71年度台上字第314號判決意旨同此見解）。次按上訴狀內
    未表明上訴理由者，上訴人應於提起上訴20日內提出理由書
    於原審法院，未提出者，毋庸命其補正；上訴不合程式或已
    逾期間或法律上不應淮許者，第二審法院應以裁定駁回之；
    民事訴訟法第471條第1項、第444條第1項前段亦有明文；且
    此於小額事件之上訴程序亦準用之，參照民事訴訟法第436
    條之32第2項之規定自明。
參、上訴人所提上訴狀所載前開上訴理由並未具體指摘原判決有
    何不適用法規或適用不當的地方，且未揭示該法規的條項或
    內容，或成文法以外之法則的旨趣，顯非具體指出原判決違
    背何等法規。而且上訴人在原審時表示無證據調查(見原審
    卷第48頁)，所以上訴人事後以原審未傳喚證人指摘原判決
    不當，也不可採。依照前揭說明，其上訴即難認為合法，應
    予裁定駁回。
肆、訴訟費用負擔之依據：民事訴訟法第78條。本院依職權確定
    第二審訴訟費用1,500元，由敗訴的上訴人負擔。
伍、據上論結，本件上訴不合法，因此裁定如主文。　
中　　華　　民　　國　　111 　年　　5 　　月　　31　　日
                  民事第一庭  審判長法  官  林望民
　　　　　　　　　                  法  官  黃茂宏
　　　　　　　　　                  法　官　吳芙蓉   
以上正本係照原本作成
本裁定不得抗告。
中　　華　　民　　國　　111 　年　　5 　　月　　31　　日
                                    書記官　王立梅